# 合作投资

提问人：shixiaoche 时间：2019-01-26 21:32:05
甲、乙公司合作建设开发一房地产项目
甲公司负责向银行贷款（抵押物为本项目土地价值 10 亿、土地归乙方所有）再提供给本项目使用 贷款费用甲方承担
乙公司负责开发建设等其他各项经营管理
销售后收益双方五五分
甲方向银行贷款 5 亿元后支付给项目公司乙公司、 5 亿元甲方不收回请教老师 1 、甲公司支付给乙项目公司 A的 5 亿元应如何会计处理？
2 、乙方收到款项应如何处理？@chenyiwei

回答人：chenyiwei
1 、为何乙方的土地由甲方申请贷款？甲方除了转交该贷款以外，其自己是否另外还投入资金？乙方除了出土地以外，是否还投入资金？
2 、这个交易的背景是什么？为何这样安排？项目组分析是否存在显失公允、利益输送等问题？
3 、甲方投入的 5 亿元资金是以借款还是合作投资的名义？